Inventaris van de archieven van de Nederlandse Consulaten-Generaal te Chicago, 1942-1954 en San Francisco, (1918) 1945-1954; Consulaten te Los Angeles, 1940-1954 en Cleveland, 1952-1953; Vice-Consulaat te Tampa, 1936-1954
Nationaal Archief, Den Haag
Nederlandse Consulaten-Generaal te Chicago, 1942-1954 en San Francisco, (1918) 1945-1954; (Vice-)Consulaten te Los Angeles, 1940-1954, Cleveland, 1952-1953 en Tampa, 1936-1954
Consulaten V.S.
1918-1954
merendeel 1936-1954
Z21143
1.90 meter; 87 inventarisnummers.
Normale geschreven, getypte en gedrukte documenten, geen bijzondere handschriften.
Nationaal Archief, Den Haag
Consulaat te Cleveland
Consulaat te Los Angeles
Consulaat-Generaal te Chicago
Consulaat-Generaal te San Francisco
Vice-Consulaat te Tampa
Het Nederlandse Consulaatsarchief in de V.S. bevat voor de periode 1936-1954 correspondentie en stukken m.b.t. de organisatie. Verder zijn er losse stukken o.a. betreffende vrijwilligers voor de vorming van een troepenmacht; Commissie voor Rechtsherstel in Oorlogstijd; de Indonesische onafhankelijkheid en lucht-en scheepvaart.
Archiefvorming
Geschiedenis van het archiefbeheer
De verwerving van het archief
Het archief is krachtens bepalingen van de Archiefwet overgebracht.
2.05
Aanwijzingen voor de gebruiker
Openbaarheidsbeperkingen
Deels openbaar, deels beperkt openbaar (A).
Materiële beperkingen
Aanvraaginstructie
Openbare archiefstukken kunnen online worden aangevraagd en gereserveerd. U kunt dit ook via de terminals in de studiezaal van het Nationaal Archief doen. Om te kunnen reserveren dient u de volgende stappen te volgen:
U maakt een profiel aan op www.gahetna.nl, en logt vervolgens in
Via de archiefinventaris (alleen de beschrijvingen met rode nummers) selecteert u het gewenste archiefstuk door op de knop 'Reserveren' te klikken
In het volgende scherm geeft u aan op welke dag u het archiefstuk wilt inzien
Indien u zich bevindt in de studiezaal en een tafelnummer heeft ontvangen kunt u dit nummer vermelden. Als u geen tafelnummer heeft kunt u tafelnummer 777 laten staan
Vervolgens bevestigt u uw reservering door deze te versturen.
Verwant materiaal
Beschikbaarheid van kopieën
Beschrijving van de series en archiefbestanddelen
- CONSULAAT TE LOS ANGELES (1940-1954)
  - ALGEMEEN
    - Agenda's van ingekomen en uitgegane stukken, 1940-1954.; 3493-3520; 28 delen
      - 1940, 3493
      - 1941, 3494
      - 1942, 3495
      - 1943 deel 1, 3496
      - 1943 deel 2, 3497
      - 1944 ingekomen stukken, 3498
      - 1944 uitgegane stukken; deel 1, 3499
      - 1944 uitgegane stukken; deel 2, 3500
      - 1945 ingekomen stukken, 3501
      - 1945 uitgegane stukken, 3502
      - 1946 ingekomen stukken, 3503
      - 1946 uitgegane stukken, 3504
      - 1947 ingekomen stukken, 3505
      - 1947 uitgegane stukken, 3506
      - 1948 ingekomen stukken, 3507
      - 1948 uitgegane stukken, 3508
      - 1949 ingekomen stukken, 3509
      - 1949 uitgegane stukken, 3510
      - 1950 ingekomen stukken, 3511
      - 1950 uitgegane stukken, 3512
      - 1951 ingekomen stukken, 3513
      - 1951 uitgegane stukken, 3514
      - 1952 ingekomen stukken, 3515
      - 1952 uitgegane stukken, 3516
      - 1953 ingekomen stukken, 3517
      - 1953 uitgegane stukken, 3518
      - 1954 ingekomen stukken, 3519
      - 1954 uitgegane stukken, 3520
    - Inhoudsopgave van stukken en dossiers van het archief van het consulaat te Los Angeles, 1940-1959.; 3521; 1 stuk
  - CONSULAIRE ZAKEN ALGEMEEN, 01
    - Registers van kanselarijrechten, 1919-1955.; 3522-3524; 3 delen
      - 1919-1931, 3522
      - 1931-1946, 3523
      - 1946-1955, 3524
    - Register van afgegeven paspoorten, 1930-1946.; 3525; 1 deel
    - Stukken betreffende het verzamelen en verstrekken van informatie over de activiteiten van een Nederlander in verband met zijn pro-Duitse en anti-Britse denkbeelden, 1941-1949.; 3526; 1 omslag
      Openbaarheid beperkt tot 1 januari 2025
    - Stukken betreffende de behandeling van diverse consulaire aangelegenheden, 1944-1949.; 3527; 1 omslag
    - Stukken betreffende frauduleuze handelingen bij het Holland Relief Fund, 1945.; 3638; 1 omslag
    - Stukken betreffende de voorbereiding van het bezoek van Fanny Blankers- Koen, winnares van gouden medailles op de Olympische Spelen in 1948, aan Los Angeles, 1949.; 3528; 1 omslag
    - Stukken betreffende het schrijven van een artikel voor het 'June Blue Book', uitgegeven door 'California Real Estate Magazine', over de buitenlandse consulaire service in California, 1950.; 3529; 1 omslag
    - Stukken betreffende de bezoeken van koningin Juliana en prins Bernhard aan Los Angeles, 1950-1952.; 3530-3531; 1 omslag en 1 pak
      - Prins Bernhard, 1950, 3530
      - Koningin Juliana en prins Bernhard, 1952, 3531; pak
    - Verslag van het bezoek van de burgemeester van Los Angeles aan Nederland, met geleidebrief, 1951.; 3532; 1 omslag
    - Stukken betreffende de advisering van de consul van San Fransisco over de uitbreiding van het consulair district van Los Angeles, 1951.; 3533; 1 omslag
    - Tekst van de toespraak van de Nederlandse ambassadeur, dr. J.H. van Roijen, gehouden in de 'Town Hall' te Los Angeles over de Europese en Amerikaanse solidariteit, 1952.; 3534; 1 stuk
    - Stukken betreffende de advisering van de consul van San Francisco over de vestiging van een Nederlandse consulaire vertegenwoordiging voor de staat Arizona, 1954.; 3535; 1 omslag
    - Stukken betreffende het verzoek om informatie over de J.S. Petersen-zaak, ter beantwoording van de Amerikaanse beschuldigingen aan Nederland van spionage, 1954.; 3536; 1 omslag
      Openbaarheid beperkt tot 1 januari 2030
    - Statuten van de in 1939 opgerichte 'Netherlands-American Society of Southern California' te Los Angeles, [1952].; 3537; 1 stuk
  - CORRESPONDENTIE MET DE AMBASSADE TE WASHINGTON, 02
    - Correspondentie met gezantschap en ambassade te Washington, 1940-1948.; 3538; 1 pak
  - CORRESPONDENTIE MET HET CONSULAAT-GENERAAL TE SAN FRANCISCO, 03
    - Correspondentie met het consulaat-generaal te San Francisco, 1940-1949.; 3539; 1 pak
  - CIRCULAIRES, 04
    - Circulaires ontvangen via het gezantschap te Washington, 1940-1943.; 3540; 1 pak
    - Circulaires en instructies onvangen van de ambassade te Washington en het consulaat-generaal te San Francisco, 1944-1949.; 3541; 1 pak
  - MILITAIRE REGISTRATIE, 05
    - Stukken betreffende het regelen van de registratie van vrijwilligers en dienstplichtigen met de Nederlandse nationaliteit voor het vormen van een troepenmacht in Engeland, 1941.; 3542; 1 omslag
    - Stukken betreffende de toepassing van de regeling voor demobilisatie van Nederlandse militairen in de Verenigde Staten, 1946.; 3543; 1 omslag
  - NEDERLANDSE KAMER VAN KOOPHANDEL, 06
    - Stukken van de Nederlandse Kamer van Koophandel te New York betreffende de beperkende bepalingen voor het handelsverkeer met bezette gebieden, 1940-1941.; 3544; 1 omslag
    - Ingekomen stukken betreffende de instelling en regelgeving van de 'Netherlands Indies Maritime Commission', 1942.; 3545; 1 omslag
  - COMMISSIE VOOR RECHTSHERSTEL IN OORLOGSTIJD, 07
    - Stukken betreffende de behandeling van aanvragen voor de toestemming tot het regelen van nalatenschappen in Nederland, 1941.; 3546; 1 omslag
  - NETHERLANDS NAVAL LIAISON OFFICER, 08
    - Stukken betreffende de te volgen werkwijze met betrekking tot het verstrekken van zeevaartcodes, 1942.; 3547; 1 omslag
  - INDISCHE PENSIOENFONDSEN, 10
    - Stukken betreffende de regeling tot betaling van Indische pensioenen via de consulaten, 1943.; 3548; 1 omslag
  - NEDERLANDS MILITAIR BUREAU TE NEW YORK, 11
    - Stukken betreffende de indiensttreding in het Nederlandse leger van personen wonende in het ressort van het consulaat van Los Angeles, 1943-1944.; 3549; 1 omslag
  - POLITIEKE RICHTLIJNEN, 12
    - Stukken betreffende de toepassing van richtlijnen voor het houden van lezingen of redevoeringen, ontvangen van de ambassadeur te Washington, 1944.; 3550; 1 omslag
    - Stukken betreffende het geven van voorlichting in de Verenigde Staten over het Nederlandse standpunt ten aanzien van de Indonesische kwestie, 1949.; 3551; 1 omslag
  - NATIONALITEIT, 13
    - Stukken betreffende het verstrekken van verklaringen over de nationaliteit van diverse personen, 1947.; 3552; 1 omslag
  - LUCHTVAART, 14
    - Stukken betreffende de bemiddeling bij de totstandkoming van een direkte luchtverbinding tussen Los Angeles en Batavia, 1947.; 3553; 1 omslag
  - SCHEEPVAART, 15
    - Stukken betreffende het afnemen van scheepsverklaringen, 1920-1947.; 3554; 1 pak
    - Stukken van de Koninklijke Rotterdamse Lloyd en de Stoomvaart- Maatschappij Nederland over de desertie van diverse personen, 1947-1951.; 3555; 1 omslag
    - Richtlijnen met betrekking tot de havens voor lijndiensten vanuit Nederland en de afwijkende instructie tot verlenging van paspoorten van Nederlandse zeelieden varende op Nederlandse schepen, 1952-1953.; 3556; 1 omslag
    - Stukken betreffende de maatregelen tot het tegengaan van het vervoer per schip van wapens, andere krijgsbenodigdheden en strategische materialen bestemd voor de Chinese Volksrepubliek en Noord-Korea, 1953.; 3557; 1 omslag
  - WATERSNOOD NEDERLAND, 16
    - Stukken betreffende het verlenen van hulp door de 'Holland Flood Disaster Committee of Southern California' met als doel het verzamelen van geld, linnen en beddegoed, met foto's, 1953.; 3558; 1 omslag
- CONSULAAT-GENERAAL TE CHICAGO (1942-1954)
  - Stukken betreffende de betrokkenheid van de Verenigde Staten bij de hulpverlening aan Nederland bij de watersnoodramp van 1953, 3559; 1 pak
  - Inhoudsopgave van stukken en dossiers van het archief van het consulaat-generaal te Chicago, 1942-1954; 3560; 1 stuk
- VICE CONSULAAT TE TAMPA (1936-1943)
  - Stukken betreffende de benoeming en ontslag van J.H. Boushall als vice-consul te Tampa, Florida en de opvolging door mr. R.W. Masters, 1936-1943.; 3561; 1 omslag
- CONSULAAT TE CLEVELAND (1952-1953)
  - Stukken betreffende het ontslag van F. Binnendijk als consul te Cleveland, Ohio en de benoeming van zijn opvolger J. Ryperda Wierdsma, 1952-1953.; 3562; 1 omslag
- CONSULAAT-GENERAAL TE SAN FRANCISCO [1918] (1945-1954)
  |CONSULAAT-GENERAAL TE SAN FRANCISCO [1918] (1945-1954)|0 ALGEMEEN
  - Inhoudsopgave van stukken en dossiers van het archief van het consulaat-generaal te San Francisco, 1945-1954; 3563; 1 stuk
  - ORGANISATIE EN PERSONEEL, 1
    - Stukken betreffende de benoemingen, taakuitvoering en ontslag van consuls, 1947-1953.; 3564-3568; 5 omslagen
      - Dongen, B. van, te Salt Lake City, 1947-1948, 3564
      - Eeghen, A. van, te San Diego, 1949-1950, 3565
      - Powell, G., te Portland, 1949-1950, 3566
      - Tiemersma, B., te Salt Lake City, 1947, 3567
      - Williams, L.E, te Portland, 1951-1953, 3568
    - Stukken betreffende de vaststelling van het ressort van het consulaat te Los Angeles, 1951.; 3569; 1 omslag
    - Stukken betreffende de verhouding tussen dr. A. Hartog, honorair consul te Los Angeles en E.J. Alofs, handelscommissaris te Los Angeles, 1951-1954.; 3570; 1 omslag
    - Stukken betreffende het verlenen van medewerking aan de oprichting van een Nederlandse vereniging te San Diego, 1952.; 3571; 1 omslag
    - Stukken betreffende de voorschriften van het ministerie van Buitenlandse Zaken over post- en archiefzaken voor diplomatieke en consulaire posten, 1952-1954.; 3572; 1 omslag
  - JURIDISCHE AANGELEGENHEDEN, 3
    - Stukken betreffende dr. J.B. Hubrecht, Nederlands oud-gezant te Rome, in verband met zijn reis via de Verenigde Staten naar Indonesië, 1918-1949.; 3573; 1 omslag
    - Stukken betreffende de wederkerigheidsbepalingen voor opengevallen nalatenschappen in Nederland en in de Verenigde Staten, 1945-1954.; 3574; 1 omslag
    - Stukken betreffende de 'Optie/Verwerpelijkheidsverklaring' ingevolge de overeenkomst over de toescheiding van staatsburgers in verband met de soevereiniteitsoverdracht van Indonesië, 1950-1952.; 3575; 1 omslag
  - OPENBARE ORDE, 4
    - Stukken betreffende de behandeling van de visa-instructies voor de Verenigde Staten, 1946-1952.; 3576; 1 omslag
    - Stukken betreffende de naleving van instructies met betrekking tot de heffing en administratie van de kanselarijrechten, 1948-1954.; 3577; 1 omslag
  - VERKEER EN VERVOER, 5
    - Stukken betreffende de assistentie bij de behandeling van koopvaardijaangelegenheden door M.S. Wytema, nautisch adviseur bij het consulaat-generaal te San Francisco, 1941-1945.; 3578; 1 omslag